臺灣臺北地方法院民事裁定　　　　　　　 100年度破字第39號
聲　請　人　盈金實業股份有限公司
法定代理人　邢松齡
上列當事人間聲請破產宣告事件，本院裁定如下：
    主  文
聲請駁回。
聲請程序費用由聲請人負擔。
    理    由
一、本聲請意旨略以：聲請人即債務人因經營不善，又遭遇經濟
    嚴重不景氣，營收狀況大幅受到影響，積欠廠商貸款，周轉
    不靈，終致聲請人無法繼續經營而宣告倒閉，陷於龐大財務
    困境而根本無法償還，並經臺北市政府於民國99年2月10日
    以府產業商字第0993705040號函廢止登記在案，聲請人已陷
    於債務不能清償之狀態，又聲請人之現有之資產為新臺幣（
    下同）30萬元，負債總額如附表所示共計51,556,484元，債
    務已超過資產總額甚多，爰依法聲請准為破產之宣告云云。
二、按破產宣告後，如破產財團之財產不敷清償財團費用及財團
    債務時，法院因破產管理人之聲請，應以裁定宣告破產終止
    ，破產法第148條規定甚明，依上開法條規定意旨，如破產
    宣告後，破產財團之財產即已不敷清償最基本之財團費用及
    財團債務，則其他破產債權更無法受償，破產程序之進行已
    無必要，故法院應依聲請宣告破產終止。而依破產法第63條
    第2項規定，破產固係對於債務人不能清償債務者宣告之，
    但法院就破產之聲請得依職權為必要之調查，若債務人確係
    毫無財產，則破產財團即不能構成，至若破產財團雖勉可組
    成，然其破產財團之財產尚不足清償破產程序之費用，更遑
    論清償破產債權，參酌前開條文規定之意旨，即無進行破產
    程序之必要，而應駁回其聲請（最高法院98年度第4次民事
    庭會議決議參照）。次按稅捐之徵收，優先於普通債權；又
    破產財團成立後，其應納稅捐為財團費用，由破產管理人依
    破產法之規定清償之，稅捐稽徵法第6條、第7條分別定有明
    文。
三、經查：聲請人主張其積欠如附表所示之債務，債務總額為51
    ,556,484元，業據其提出債務人財產狀況說明書、債權人清
    冊、財團法人金融聯合徵信中心之綜合信用報告回覆書、本
    院95年度裁全字第9956號裁定、臺灣桃園地方法院債權憑證
    、本院臺北簡易庭96年度北簡字第9761號判決、95年度北簡
    字第39504號判決、96年度北簡字第21590號判決，以及財政
    部臺北市國稅局松山分局99年11月1日財北國稅松山服字第0
    990209058號函載聲請人尚滯欠營利事業所得稅已核定及暫
    行核定稅額共計17,701,884元（滯納利息另計）等語在卷可
    稽，堪信為真實，是以聲請人所積欠之稅捐部分即高達17,7
    01,884元，且此金額尚未包括滯納利息部分。又聲請人主張
    其資產總計30萬元，顯不足清償聲請人所積欠高達17,701,8
    84元之營利事業所得稅，當無餘額可供組成破產財團，綜上
    ，本件審酌聲請人現有資產之價值，並不足清償前述財團費
    用如破產管理人報酬、較普通債權有優先受償權之稅捐債權
    等，當無賸餘而能達成破產制度係使多數債權人獲得平等滿
    足之目的。從而，本件聲請人聲請宣告破產，因無宣告破產
    之實益，自難准許，應予駁回。
四、依破產法第5條、民事訴訟法第95條、第78條，裁定如主文
    。
中    華    民    國   100    年    9     月    30    日
                  民事第五庭    法  官  賴秀蘭
以上正本係照原本作成
如對本裁定抗告須於裁定送達後10日內向本院提出抗告狀，並繳
納抗告費新臺幣1,000元
中    華    民    國   100    年    9     月    30    日
                                書記官  余富琦
附表：
┌─────────────────────┐
│債權人清冊                                │
├────────────┬────────┤
│債         權         人│金額（新臺幣）  │
├────────────┼────────┤
│臺灣銀行                │ 4,822,000元    │
├────────────┼────────┤
│臺北富邦銀行            │ 1,630,000元    │
├────────────┼────────┤
│誠第二資產管理公司    │16,844,000元    │
├────────────┼────────┤
│新加坡星展銀行          │   508,000元    │
├────────────┼────────┤
│豐（台灣）銀行        │ 2,630,000元    │
├────────────┼────────┤
│新光銀行                │   453,000元    │
├────────────┼────────┤
│玉山銀行                │   187,000元    │
├────────────┼────────┤
│萬泰銀行                │    95,000元    │
├────────────┼────────┤
│日盛銀行                │ 3,302,000元    │
├────────────┼────────┤
│中國信託銀行            │   847,000元    │
├────────────┼────────┤
│祐裕國際有限公司        │        待查    │
├────────────┼────────┤
│袁麗圓                  │ 2,381,000元    │
├────────────┼────────┤
│萬揚通運股份有限公司    │   155,600元    │
├────────────┼────────┤
│財政部臺北市國稅局松山分│17,701,884元    │
│局                      │                │
├────────────┴────────┤
│總計：51,556,484元                        │
└─────────────────────┘